臺灣高等法院臺中分院刑事判決
111年度上訴字第2447號
上  訴  人  臺灣南投地方檢察署檢察官
上  訴  人  
即  被  告  孫志文




指定辯護人  本院公設辯護人陳秋靜
上列上訴人等因被告毒品危害防制條例案件，不服臺灣南投地方
法院110年度訴字第301號中華民國111年9月27日第一審判決（起
訴案號：臺灣南投地方檢察署110年度偵字第4129號、第4213號
、第5226號、第5271號），提起上訴，本院判決如下：
    主  文
原判決關於附表一編號3至6、16至18及定應執行刑部分，均撤銷
。
戊○○犯附表一編號3至6、16至18所示之罪，各處附表一編號3至6
、16至18「論罪科刑及沒收」欄所示之刑及沒收。
其餘上訴駁回。
前開撤銷改判與上訴駁回所處之刑，應執行有期徒刑拾壹年陸月
。
    犯罪事實
一、戊○○明知甲基安非他命係毒品危害防制條例第2條第2項第2 
    款所列之第二級毒品，不得持有、販賣，竟仍基於意圖營利
    ，販賣第二級毒品甲基安非他命之犯意，於附表一編號1所
    示之時間、地點，以附表一編號1所示之方式，販賣第二級
    毒品甲基安非他命與附表一編號1所示之人。
二、戊○○、陳鈺中（另經原審審理中）均明知內含佐沛眠（Zolp
    idem) 成分之使蒂諾斯膜衣錠（英文名：Stilnox ，下稱使
    蒂諾斯) 之藥物，係毒品危害防制條例第2條第2項第4 款所
    列之第四級毒品，不得非法販賣、轉讓。戊○○因友人庚○○有
    服用使蒂諾斯之需求，竟基於意圖營利，販賣第四級毒品佐
    沛眠（ZOLPIDEM）之犯意，與有轉讓第四級毒品佐沛眠（ZO
    LPIDEM）犯意之陳鈺中，於110年4月7日晚間7時許，至南投
    縣○里鎮○○○路000號之「惠承診所」，向不知情之楊振發醫
    生謊稱有睡眠障礙，而各取得使蒂諾斯60顆，陳鈺中於取得
    該藥物後，即無償轉讓與戊○○，戊○○再於同日晚間7時53分
    許，在南投縣埔里鎮全家便利商店埔里籃城店，以新臺幣（
    下同）1,800元之價格，將自己所取得之使蒂諾斯60顆，及
    陳鈺中所交付之60顆使蒂諾斯，販售與庚○○（如附表一編號
    2所示）。
三、戊○○基於意圖營利，販賣第二級毒品甲基安非他命之各別犯
    意，於附表一編號3至18所示之時間、地點，以附表一編號3
    至18所示之價格、方式，分別販賣第二級毒品甲基安非他命
    與附表一編號3至18所示之人。嗣經警於戊○○位在南投縣○里
    鎮○○路00號住處內，扣得附表二編號1至17、24所示之物，
    而查悉上情。
四、案經臺灣南投地方檢察署檢察官指揮南投縣政府警察局少年
    警察隊移送臺灣南投地方檢察署檢察官偵查起訴。
    理    由
壹、有罪部分
一、證據能力之認定
  ㈠按被告以外之人於審判外之言詞或書面陳述，除法律有規定
    者外，不得作為證據，刑事訴訟法第159條固定有明文，惟
    被告以外之人於審判外之陳述，雖不符同法第159條之1至之
    4規定，而經當事人於審判程序同意作為證據，法院審酌該
    言詞陳述或書面陳述作成時之情況，認為適當者，亦得為證
    據；又當事人、代理人或辯護人於法院調查證據時，知有第
    159條第1項不得為證據之情形，而未於言詞辯論終結前聲明
    異議者，視為有前項之同意，同法第159條之5亦定有明文。
    經查，本案判決所引用之供述證據（含言詞及書面陳述），
    被告及辯護人於本院準備程序時表示均同意有證據能力等語
    （見本院卷第222至223頁），且檢察官、被告及辯護人於原
    審及本院審理中調查證據時，亦均未於言詞辯論終結前聲明
    異議，又本院審認上開證據作成時之情況，應無違法取證或
    不當情事，與本案待證事實間復具有相當之關聯性，以之作
    為證據應屬適當，依刑事訴訟法第159條之5規定，自有證據
    能力。
  ㈡另本判決下列所引用之非供述證據，均與本案事實具有關聯
    性，且查無證據足認有違背法定程式或經偽造、變造所取得
    等證據排除之情事，復均經依刑事訴訟法第164條、第165條
    踐行調查程序，檢察官、被告及辯護人對此部分之證據能力
    亦均不爭執，堪認均有證據能力。
二、認定犯罪事實所憑之證據及理由
  ㈠安非他命係屬毒品危害防制條例第2條第2項第2款所列之第二
    級毒品，甲基安非他命則屬同條項款附表（即其附表二編號
    89）所載之相類製品，依行政院衛生署管制藥品管理局（現
    改制為衛生福利部食品藥物管理署）之相關函釋，二者雖多
    為硫酸鹽或鹽酸鹽，可溶於水，為白色、略帶苦味之結晶，
    但使用劑量及致死劑量，仍屬有別，且目前國內發現者都為
    甲基安非他命之鹽酸鹽（參見司法院編印之法官辦理刑事案
    件參考手冊（一）第282、292、293頁），可見安非他命與
    甲基安非他命係毒性有差別之第二級毒品。本件被告及購毒
    者於警詢、偵查及原審審理時，雖迭將「甲基安非他命」稱
    為「安非他命」，惟此僅係一般口語習用之稱呼，現時國內
    施用毒品者施用之安非他命類藥物，實以「甲基安非他命」
    為常，鮮有為「安非他命」者，況被告及證人壬○○、乙○○、
    甲○○之尿液或毛髮經送驗後，均檢出含甲基安非他命成分（
    詳下述），本案扣案之毒品經送驗後，亦檢出含甲基安非他
    命成分，足認被告販賣之「安非他命」實係甲基安非他命，
    合先敘明。
　㈡附表一編號1、2、7至15部分（即販賣與壬○○、庚○○、甲○○、
    己○○部分）：
　　附表一編號1、2、7、14、15所示之犯罪事實，業據被告於
    原審準備程序、審理中及本院準備程序及審理中均坦承不諱
    （見原審卷一第147、227頁；本院卷第203至212、298至307
    頁），附表一編號8至13所示之犯罪事實，業據被告於原審
    審理中及本院準備程序、審理中均坦承不諱（見原審卷二第
    134頁；本院卷第203至212、298至307頁）。上開被告自白
    部分，核與證人壬○○（見警卷一第154至155、172至173頁；
    偵卷二第53至56、248至251頁）、庚○○（見警卷二第53至62
    頁；偵卷二第151至153頁）、己○○（見警卷一第263至275頁
    ；偵卷二第72至75頁）於警詢及偵訊中，暨證人甲○○於偵訊
    及原審審理中（見警卷一第192至195頁；原審卷二第119至1
    34頁）證述情節均相符。並有販賣毒品事證一覽表（見警卷
    一第3至4頁；警卷三第3頁）、指認犯罪嫌疑人（戊○○）、
    （壬○○）、（甲○○）、（己○○）、（陳鈺中）、（庚○○）（
    見警卷一第11至14、67至70、159至165、175至179、182至1
    84、213至220、24至260、277至283頁；警卷二第49至52、6
    3至66頁；警卷三第9至12頁）、臺灣南投地方法院110年聲
    搜字第000247號搜索票（見警卷一第295頁）、南投縣政府
    警察局搜索扣押筆錄、扣押物品目錄表、扣押物品收據（見
    警卷一第297至305頁）、數位證物勘察採證同意書（戊○○）
    （見警卷一第311頁）、現場照片（見警卷一第313至373頁
    ）、臺灣南投地方法院110年聲監字第0000000號、110年聲
    監續字第000218號、第000265號、第000326號、第000376號
    通訊監察書、電話附表（見警卷一第375至378、381至384、
    387至389、393至394、399至401頁）、通聯調閱查詢單（見
    警卷二第70頁）、戊○○病歷表（見警卷二第79至80頁）、通
    聯調閱查詢單（見他卷第15至19頁）、臺灣南投地方法院11
    0年聲監字第0000000號、110年聲監續字第000251號、第000
    406號、第000457號、第000023號、第000024號通訊監察書
    、電話附表（見他卷第24至40頁）、109年11月25日偵查報
    告（見他卷第42至45頁）、臺灣南投地方檢察署鑑定許可書
    、南投縣政府警察局少年警察隊委託檢驗尿液代號與真實姓
    名對照認證單（戊○○）（見偵卷一第53至54頁）、監聽譯文
    （壬○○）（見偵卷二第8頁）、中山醫學大學附設醫院檢驗
    科藥物檢測中心毛髮檢驗結果報告（壬○○）（見偵卷三第64
    頁）、通聯調閱查詢單（見偵卷二第44頁）、中山醫學大學
    附設醫院檢驗科藥物檢測中心尿液檢驗結果報告（戊○○）（
    見偵卷三第62頁）、法務部調查局110年8月24日調科壹字第
    11003282700號鑑定書（見偵卷三第61頁）、中山醫學大學
    附設醫院檢驗科藥物檢測中心尿液檢驗結果報告（甲○○）（
    見偵卷三第65頁）、衛生福利部草屯療養院草療鑑字第1100
    800067號鑑定書（見偵卷三第69至72頁）、網路藥品資料查
    詢（見偵卷五第7至9頁）、臺灣南投地方檢察署110年度偵
    字第920號、第2124號檢察官起訴書（見偵卷五第10至16頁
    ）、中華電信資料查詢（通訊數據上網歷程查詢）（見偵卷
    五第18至39頁）等件在卷可稽。又扣案附表二編號1至17所
    示之物，經送往衛生福利部草屯療養院，鑑定結果：如附表
    編號1至17所示之物均檢出第二級毒品甲基安非他命等情，
    此有衛生福利部草屯療養院鑑驗書附卷（見偵卷三第69至72
    頁）可參，足認被告前開任意性之自白確與事實相符，而堪
    採信。
  ㈢附表一編號3至6、16至18部分（即販賣與乙○○、丙○○、辛○○
    部分）：
　　被告於本院準備程序及審理時坦承上開犯罪事實不諱（見本
    院卷第203至212、298至307頁），惟於原審審理期間僅直承
    於上開期日有分別與乙○○、丙○○、辛○○為電話聯絡等情不諱
    ，而矢口否認有何販賣第二級毒品甲基安非他命之犯行，辯
    稱：我沒有拿甲基安非他命給這些人，他們也沒有拿錢給我
    云云（見原審卷一第42頁）。被告於原審之辯護人則為其辯
    護略以：被告曾幫忙乙○○買酒去他家喝，其餘均屬朋友間之
    尋常往來；丙○○多次打電話給被告是為了要還錢，被告始與
    丙○○見面；被告曾幫辛○○調派過2次工人，並無販毒與辛○○
    。檢方所提出通訊監察譯文並無被告販賣毒品之明確內容，
    且除乙○○、丙○○、辛○○等人之證詞外，並無其他足以補強之
    證據，毒品是否真的是甲基安非他命，亦無補強證據等語。
　⒈附表一編號3至6（乙○○）部分
　⑴被告曾持用門號0000000000號行動電話，與乙○○聯絡，雙方
    於聯絡後見面等情，為被告於原審準備程序時坦承在案（見
    原審卷一第42頁），且經證人乙○○於偵查及原審審理時證述
    明確，復有通訊監察譯文在卷（見偵卷一第203至216頁）可
    佐，首堪認定。
  ⑵此部分犯罪事實，業據證人乙○○於偵查中證稱：110年4月11
    日的譯文是我跟大哥戊○○的對話，這天有買到3,000元安非
    他命，是在埔里馬場附近交易，戊○○一個人前來，譯文中講
    到「四一」是指安非他命的重量，我不瞭解多重，我跟他說
    4分之1；110年4月14日的譯文是我跟大哥戊○○的對話，拿二
    是2,000的意思，這天有買到2,000元安非他命，交易地點在
    愛蘭橋附近的紅綠燈；110年4月26日的譯文是我跟大哥戊○○
    的對話，這天有買到2,000元安非他命，在柯博文洗車廠交
    易，酒是指安非他命，開瓶器是吸食器，當天他有給我吸食
    器；110年5月3日的譯文是我跟大哥戊○○的對話，這天有買
    到安非他命，在牛眠里的全家便利商店交易。譯文中的「4
    罐」是4,000的意思等語（見偵卷二第215至219頁）。復於
    原審審理中證稱：我在警詢中回答110年4月11日通訊譯文是
    我跟綽號大哥的對話，就是要買多少量的意思，在通話後就
    立即過去，在桃米坑往埔里的方向到桃米坑馬場的小路徑，
    我以3,000元之價格向戊○○購買毒品1包等情是屬實的。譯文
    就是要購買毒品。譯文中提到的「四一」是毒品重量的意思
    ，共3,000元，重量多少我不知道，因為我吃毒品不久，我
    是聽其他人說3,000元就是四一。當天的交易地點在桃米坑
    。就是譯文上面講說「桃米坑要去馬場這條路」，那邊算是
    桃米坑，當天我有給戊○○3,000元；110年4月14日監聽譯文
    內容裡面提到「拿二」是拿2,000元的安非他命的意思。我
    都跟戊○○買安非他命。當天我有交2,000元給戊○○；110年4
    月26日監聽譯文內容，11點33分這通提到「你不是要送我開
    瓶器」，「開瓶器」就是毒品吸食器玻璃球的意思。同日12
    點22分這通「我現在從臺中下去，你幫我買2只酒好嗎」、
    「你要送我的開瓶器要順便拿喔」，「2只酒」是2,000塊的
    安非他命的意思。是戊○○跟我講約定「酒」這個暗語的，當
    天後來是在晚上9點多才碰面；110年5月3日監聽譯文內容說
    「4 罐」是4,000塊安非他命的意思。交易地點在牛眠里的
    全家便利商店。我當場有給戊○○4,000元。我沒有欠他錢。
    我沒有喝酒等語（見原審卷二第12至24頁）。由上可知，證
    人乙○○於偵查及至原審審理中就其與被告交易毒品過程均一
    致、相符，證人乙○○於附表一編號3至6所示時間，密集與被
    告聯繫，對話內容中屢屢提到影射重量、金錢的「四一」、
    「拿二」、「拿2只酒」、「開瓶器」等語，其中「開瓶器
    」，依經驗法則係施用毒品吸食器之暗語，前開譯文之內容
    核與證人乙○○證述情節相符。是被告有於上揭時地販賣第二
    級毒品甲基安非他命與證人乙○○之犯行，自堪認定。
　⑶被告於原審雖辯稱：我是要幫乙○○買酒云云，然證人乙○○於
    原審審理中業已證稱其並無飲酒，亦無請被告幫忙買酒等語
    甚為明確（見原審卷二第19頁），況倘被告確係幫忙乙○○買
    酒，此並無任何不法，逕可光明正大為之，惟被告與乙○○在
    當日通話內容中卻無隻字片語提及購買酒類之名稱、數量，
    顯與常情不符，反係交易毒品者在電話中始會刻意隱誨而完
    全不提及交易物品名稱或僅以暗語稱之。且乙○○於通聯中並
    無任何質疑抱怨買的物品並非甲基安非他命之言詞，況本案
    並有附表二編號1至17之甲基安非他命可佐，亦堪佐證被告
    販賣交付之物確屬第二級毒品甲基安非他命無訛。
　⒉附表一編號16（丙○○）部分　
　⑴證人丙○○於偵查中證稱：我跟戊○○的對話內容是買毒品，有
    買到500元毒品。大瓶是1,000、小瓶是500的意思。本來叫
    我先匯錢，但他說帳戶不是他的，所以就沒有匯款，改成面
    交等語（見偵卷六第16至17頁）。復於原審審理中證稱：11
    0年8月3日上午6時30分許，我有跟戊○○碰面，碰面用意是要
    買賣毒品，買500元安非他命。當天戊○○有給我毒品，我有
    拿錢給戊○○。我與戊○○沒有金錢糾紛。我沒有欠戊○○500元
    。手機截圖是我跟戊○○的對話，小瓶是500元、大瓶是1000
    元，是指安非他命的意思。本來是要用匯款，之後當面現金
    交易。戊○○同時拿安非他命給我，我同時拿500元給他。手
    機截圖內容我提到「找你喝酒」，是找戊○○買賣毒品安非他
    命的意思。戊○○只有賣安非他命，我不用特別講就知道是安
    非他命。交易地點是在開壇那個日南廟（音譯）。就是在警
    局說的三勰路天后宮該地點等語（見原審卷一第228至233頁
    ）。是證人丙○○前開於偵查及原審審理中之證述，均表示係
    其於附表一編號16所示時、地向被告購買甲基安非他命，並
    就其與被告之對話內容確係與被告聯繫，並以如何之代稱指
    示購買甲基安非他命之數量，及對於聯繫後，其2人係於何
    時處碰面、碰面後有無購得甲基安非他命交易過程等事實，
    均證述明確，並有對話內容在卷（見警卷三第112至113頁）
    可佐。且由其2人之對話內容觀之，丙○○向被告稱「我朋友
    說多又好喝」、「之後都跟我一樣找你喝酒」、「先小瓶好
    了」、「下班再找你喝大瓶」等用語，與販毒、施用毒品人
    士間隱晦之對話用語相符，且經證人丙○○證述係指購買毒品
    之代稱等語明確。況被告確有傳送郵局金融機構之帳號予丙○○，核與證人丙○○證稱原本係欲以匯款方式給付購毒價金等
    情相符。又被告與丙○○最後之對話內容係丙○○稱「到」，此
    後未見被告或丙○○詢問對方為何沒到或人在哪裡，亦未見丙○○質疑未交付毒品等對話，足認證人丙○○證稱有與被告碰面
    完成交易等情與實情相符。再證人丙○○上開證述均是由訊問
    者提示其與被告通話內容後，由其自行逐一陳述，其間並無
    訊問者之誘導、明示或暗示，顯見上開證述內容，均出於證
    人丙○○之自由意志陳述，且倘非其親身經歷，實難憑空想像
    ，杜撰上開證詞。參以證人丙○○於偵、審中接受訊問前，均
    依法具結，以擔保其證詞，殊難想像證人丙○○會甘冒偽證之
    處罰，故為誣陷被告致其受販賣第二級毒品重罪追訴之理。
    足認證人丙○○之證述，堪予採信。
  ⑵被告於原審雖辯稱：對話內容不是毒品交易，是要喝酒的事
    情。他要匯500元給我買酒。況且我於8月3日當日就被抓云
    云（見警卷一第66頁；原審卷一第233頁）。然查，被告於
    原審準備程序中業已自陳：我跟丙○○沒有一起喝酒，也沒有
    幫他買過酒，也不會幫他買酒等語（見原審卷一第43頁），
    顯見其所辯前後不一致，已難採信。再者，被告係於110年8
    月3日上午10時37分經警於其住處執行搜索而查獲，然此時
    已在被告與丙○○交易時間數小時之後，是被告辯稱當日遭警
    察查獲無法交易毒品等情，尚非可採。
　⒊附表一編號17、18（辛○○）部分　
　⑴證人辛○○於偵查中證稱：檢察官提示的對話內容是我跟戊○○
    的，內容是我要跟他買安非他命。工人是多少錢的意思，一
    工半就是1,500。7月26日這次有交易，戊○○一人騎車前來，
    我開白色馬三過去；檢察官提示的對話內容是我跟戊○○的對
    話，我跟他買3,500元的安非他命，在柯博文洗車廠，我跟
    他都在那邊交易。我跟朋友聊天知道他好像有賣毒品，我就
    私訊他等語（見偵卷六第13至14頁）。復於原審審理中證稱
    ：110年7月26日下午9時30分，我去找戊○○拿毒品安非他命
    ，一工一千，一工半是一千五的意思。是指毒品安非他命。
    「工人有換嗎」是問看看是不是同一批東西。結果戊○○回答
    我「有、這個不錯」應該是指品質比較好吧。戊○○回答「這
    個不錯」，我回答說「好」，然後我就講1.5，是我要跟戊○○要1,500元。當天有碰面，我給戊○○1,500元，戊○○給我毒
    品；110年7月29日下午5點一樣在埔里鎮南環路及育溪路口
    ，這次也有跟戊○○碰面。戊○○給我毒品安非他命。我給他錢
    ，我忘記多少。戊○○問「你要找幾天工」是金錢跟毒品的意
    思。一天1,000。問戊○○「工人有換嗎」是看有沒有比較好
    的。「三工半」意思是3,500。我再次問他「工人有換嗎」
    是問有沒有換東西等語（見原審卷一第354至364頁）。由證
    人辛○○所述可知，其於偵查及原審審理中之證述，均明確證
    述有於附表一編號17、18所示時、地向被告購買甲基安非他
    命，並就其與被告之對話內容確係與被告聯繫，並以如何之
    代稱指示購買甲基安非他命之數量，及對於聯繫後，其2人
    係於何時處碰面、碰面後有無購得甲基安非他命交易過程等
    事實，均證述明確，並有對話內容在卷（見警卷三第118至1
    22頁）可參。再證人辛○○上開證述均是由訊問者提示其與被
    告通話內容後，由其自行逐一陳述，其間並無訊問者之誘導
    、明示或暗示，顯見上開證述內容，均出於證人辛○○之自由
    意志陳述，且倘非其親身經歷，實難憑空想像，杜撰上開證
    詞。參以證人辛○○於偵、審中接受訊問前，均依法具結，以
    擔保其證詞，殊難想像證人辛○○會甘冒偽證之處罰，故為誣
    陷被告致其受販賣第二級毒品重罪追訴之理。且由其2人之
    對話內容觀之，辛○○向被告稱「工人有換嗎」、「三工半」
    等用語，為購買毒品之代稱，經證人辛○○證述明確，亦與一
    般毒品交易為迴避查緝而以約定之暗語代稱之情形相符。
  ⑵被告於原審雖辯稱：辛○○做板模，有調工需求，幫他調過2次
    工人云云。然查，被告之前做冷氣，並非從事工人派遣之工
    作等情，為被告於審理中自陳在卷（見原審卷二第154頁）
    。而被告與辛○○係於110年3、4月認識，認識不到半年等情
    ，為證人辛○○於原審審理中證述明確（見原審卷一第355頁
    ）。被告既非從事幫忙派遣工人之工作，與辛○○斯時認識不
    久、私交不深，何以會向被告請求幫忙調派工人，況倘係要
    調派工人，理應問明所需調派工人之期間，然觀諸其對話內
    容，並無提及需派工人時間、地點、內容等情，已與常情不
    符。又證人辛○○於原審審理中亦證稱：與戊○○沒有找工人的
    交集，戊○○沒有幫我調過板模工人等語（見原審卷一第360
    、363頁），益足徵被告所辯，洵非可採。　　
　㈣被告、購毒者己○○、丙○○、辛○○前均曾因施用第二級毒品犯
    行，或經法院裁定送觀察勒戒、強制戒治或經法院判處罪刑
    確定並已執行完畢，有其等臺灣高等法院被告前案紀錄表在
    卷（被告部分見本院卷第77至87頁；己○○部分見本院卷第13
    7至166頁；丙○○部分見本院卷第167至175頁；辛○○部分見本
    院卷第109至121頁）可按，本案為警查獲，經採集被告、壬○○、乙○○、甲○○、己○○尿液或毛髮送鑑定，均檢出甲基安非
    他命或併有安非他命成分，此有中山醫學大學附設醫院檢驗
    顆藥物檢測中心尿液檢驗結果報告（被告、乙○○、壬○○、甲○○、己○○依序見偵卷三第62至65頁；本院卷第253頁）、委
    託檢驗尿液代號與真實姓名對照認證單、尿液代號與真實姓
    名對照表（見偵一卷第53至54、201至202頁；本院卷第251
    頁）在卷可參，而壬○○、甲○○、乙○○亦因此經法院裁定送觀
    察勒戒或經檢察官予以緩起訴處分在案，有其等臺灣高等法
    院被告前案紀錄表在卷（壬○○部分見本院卷第123頁；甲○○
    部分見本院卷第125至126頁；乙○○部分見本院卷第127至136
    頁）可參。又在被告處查扣之晶體17包經送鑑定結果亦均檢
    出甲基安非他命成分，亦有衛生福利部草屯療養院110年8月
    12日草療鑑字第1100800067號鑑驗書在卷（見偵卷三第69至
    72頁）可按，足見依被告及各該購毒者之社會經驗，當知悉
    其等所交易之物品確實為第二級毒品甲基安非他命，並無誤
    認之可能。至丙○○、辛○○等人經採尿送驗結果，雖均未檢出
    施用第二級毒品甲基安非他命後之相關陽性反應，此有其等
    尿液檢驗報告及尿液代號與真實姓名對照表在卷（見本院卷
    第259至265頁）可參，惟此與其等施用毒品距離採尿日已相
    隔4日以上使然（丙○○於110年8月3日施用，110年9月2日採
    尿；辛○○於110年8月初施用，110年9月2日採尿），依照人
    體代謝作用，其等尿液未能檢出施用毒品後之相關陽性反應
    ，並無違反常情，故不能以未檢出施用毒品之相關反應，遽
    認其等所述為不實，附此說明。
　㈤販賣毒品者，其主觀上須有營利之意圖，且客觀上有販賣之
    行為，即足構成，至於實際上是否已經獲利，則非所問（最
    高法院93年度台上字第1651號判決意旨參照）。復衡諸我國
    查緝毒品之施用或販賣一向執法甚嚴，對於販賣毒品者尤科
    以重度刑責，又販賣毒品既係違法行為，當非可公然為之，
    亦無公定價格，且容易分裝並增減分量，而每次買賣之價量
    ，可能隨時依雙方關係深淺、資力、需求量及對行情之認知
    、來源是否充裕、查緝是否嚴謹、購買者被查獲時供述購買
    對象之可能風險之評估等情形，而異其標準，非可一概而論
    ，是販賣之利得，誠非固定，除非經行為人詳細供出各次所
    販賣之毒品之進價及售價，且數量俱臻明確外，實難察得其
    交易實情，但販賣毒品係重罪，且毒品量微價高，取得不易
    ，倘若非有利可圖，一般人當無干冒重度刑責而提供毒品給
    他人之可能，是其販入之價格必較售出之價格低廉，而有從
    中賺取買賣差價牟利之意圖及事實，應屬合理之認定，縱使
    販賣之人從價差或量差中牟利方式雖異，其意圖營利之非法
    販賣行為仍屬同一。本件被告與附表一編號1至18所示購毒
    者並非至親，被告竟甘冒遭到查緝判處重刑之危險，將第二
    級毒品、第四級販賣並交付與附表一編號1至18所示購毒者
    ，並約定對價、收取對價，顯見本案被告附表一編號1至18
    所示販賣第二級、第四級毒品犯行，屬有利可圖始願為之，
    堪認被告就本案附表一編號1至18所示販賣第二級毒品甲基
    安非他命、第四級毒品佐沛眠（ZOLPIDEM）行為確均有從中
    獲利之意圖，洵無疑義。
  ㈥綜上所述，被告於原審或併於本院審理期間就前開就附表一
    編號1至18所示販毒之自白與事實相符，堪予採信，其於原
    審否認附表一編號3至6、16至18所示販毒犯行所持之辯解均
    要無可採，其於原審之辯護人就此部分所持辯護意旨亦均無
    從為其有利之認定。本案事證業臻明確，被告附表一編號1
    至18所示犯行，均堪以認定，均應依法論科。
三、論罪科刑
  ㈠按甲基安非他命、佐沛眠（ZOLPIDEM）分別係屬毒品危害防
    制條例第2條第2項第2款、第4款所規定之第二級、第四級毒
    品，不得非法持有、販賣。是核被告就附表一號1、3至18所
    為，均係犯毒品危害防制條例第4條第2項之販賣第二級毒品
    罪；就附表一編號2所為，係犯毒品危害防制條例第4條第4
    項之販賣第四級毒品罪。被告各次販賣甲基安非他命前持有
    甲基安非他命之低度行為，應各為販賣之高度行為所吸收，
    不另論罪。至被告為附表一編號2所示販毒行為前，雖持有
    第四級毒品佐沛眠，然不能證明該毒品純質淨重達5公克以
    上，故其此部分持有犯行尚屬不罰，自無為販賣之高度行為
    所吸收之問題，附此說明。
　㈡被告前曾於106年間因施用毒品案件，經原審法院以107年度
    埔簡字第196號判決處有期徒刑3月確定，於108年6月27日執
    行完畢，此有其臺灣高等法院被告前案紀錄表在卷可憑。被
    告受有期徒刑之執行完畢後，5年以內故意再犯本案有期徒
    刑以上之各罪，均為累犯。本院衡酌被告於上述徒刑執行完
    畢後，又再犯本案之罪，可認其對刑罰反應力薄弱，兼衡其
    前、後之犯罪情節均為與毒品相關之同質性犯罪，被告所犯
    之罪除無期徒刑依法不得加重外，其餘部分依累犯加重後，
    並無使被告所受刑罰超過所應負擔罪責或過苛之情事，故認
    對被告本案之犯行，除法定刑為無期徒刑部分依法不得加重
    外，爰依司法院釋字第775號解釋意旨，均加重其刑。
  ㈢按犯第4條至第8條之罪於偵查及歷次審判中均自白者，減輕
    其刑，毒品危害防制條例第17條第2項定有明文。被告就其
    附表一編號2所示犯行，於偵查及原審、本院審理中均坦承
    不諱，爰依上開規定減輕其刑。至被告就附表一編號1、7至
    15所示犯行於原審準備程序及審理、本院準備程序及審理時
    均坦承不諱，就附表一編號3至6、16至18所示犯行於本院準
    備程序及審理時均坦承不諱，惟均未於偵查（含警詢、羈押
    訊問）期間自白犯行，部分或不符合「歷次」審判中均自白
    之規定，故均無前開減輕其刑規定之適用。
　㈣被告雖於警詢中供稱其毒品來源為林萬財、林坤旺等語（見
    警卷一第28頁）。惟經原審函詢南投縣政府警察局，警方調
    閱林萬財及林坤旺可能使用之電信門號及雙向通聯、網路歷
    程紀錄，皆未發現其等2人涉嫌毒品案件之積極事證，是未
    因此查獲共犯或正犯等情，此有南投縣政府警察局110年12
    月27日投警少字第1100070035號函在卷（見原審卷一第161
    至163頁）可稽，經本院再次函查結果，臺灣南投地方法院
    亦復稱：本件並未查獲被告上手等語，有該署111年10月21
    日投檢云端110偵4129字第1119022465號函文在卷（見本院
    卷第197頁）可參，是難認本案有因被告供出毒品來源，因
    而查獲其他正犯或共犯之情形，自無從依毒品危害防制條例
    第17條第1 項之規定減輕或免除其刑。被告於原審之辯護人
    為被告辯護以：本案被告已供出毒品來源，請依毒品危害防
    制條例第17條第1項規定減輕其刑等語，尚不足採。
　㈤按刑法第59條所定之酌量減輕其刑，係裁判上之減輕，必以
    犯罪之情狀顯可憫恕，認為科以最低度刑仍嫌過重者，始有
    其適用。又所謂「犯罪之情狀」，與同法第57條規定科刑時
    應審酌之一切情狀，並非有截然不同之領域，於裁判上酌減
    其刑時，應就犯罪一切情狀（包括第57條所列舉之10款事項
    ），予以全盤考量，審酌其犯罪有無可憫恕之事由，即有無
    特殊之原因與環境，在客觀上足以引起一般同情，以及宣告
    法定低度刑，是否猶嫌過重等等，以為判斷（最高法院95年
    度台上字第6157號判決意旨參照）。被告就附表一編號1、7
    至15所示販賣第二級毒品罪，於偵查中否認，但於原審及本
    院審理中均業已坦承犯行，就附表一編號3至6、16至18所示
    販賣第二級毒品罪，亦於偵查中否認，但於本院審理時亦均
    已坦承犯行，知所悔悟，販賣毒品對象僅6人，販賣毒品之
    數量屬少量，價格亦非甚鉅，且其所犯情節與專門大量販賣
    毒品營利謀生之所謂「大盤」有異。而其所犯販賣第二級毒
    品罪，其法定刑為無期徒刑或10年以上有期徒刑，罪刑甚重
    ，因其未於偵查中自白或供出毒品來源因而查獲共犯、正犯
    ，並無毒品危害防制條例第17條第2項減輕其刑、同條第1項
    減免其刑等規定之適用，最低法定刑即為10年以上有期徒刑
    ，是依社會一般觀念及法律情感，在客觀上實均足以引起一
    般人之同情，而有情輕法重情事，就其所犯附表一編號1、3
    至18所示之販賣第二級毒品罪，均依刑法第59條規定減輕其
    刑。而被告附表一編號2所示販賣第四級毒品罪，法定最低
    度刑依毒品危害防制條例第17條第2項減輕其刑後，刑度已
    大降低，且無情輕法重、顯可憫恕而需酌減刑度之情狀，故
    被告就附表一編號2所示販賣第四級毒品罪，不予酌減。
四、本院之判斷
　㈠上訴駁回部分（附表一編號1、2、7至15部分）
　　原審認被告就附表一編號1、2、7至15所示販賣第二級毒品
    、販賣第四級毒品之犯行，事證明確，予以論罪科刑，並以
    行為人之責任為基礎，審酌「被告前有違反毒品危害防制條
    例案件經論罪科刑之前案紀錄，此有被告前案紀錄表在卷可
    稽，足認被告素行不佳。又明知毒品係戕害人類身心健康之
    物，竟無視國家對於杜絕毒品犯罪之禁令，而為本案販賣第
    二、四級毒品之犯行，助長社會上施用毒品之不良風氣，所
    為均非可取；並考量被告所為販賣毒品之數量、種類，尚非
    甚鉅，及被告於偵查中僅坦承販賣第四級毒品之犯行，直至
    本院審理終結時，始坦承部分（販賣第二級毒品）犯行之犯
    後態度，暨其犯罪動機、目的、手段及所生危害；被告於審
    理中自述國中畢業，從事冷電，經濟狀況貧困，母親身體不
    好，哥哥為重度殘障之生活狀況（見本院卷㈡第154頁）」等
    一切情狀，分別量處如原審判決附表一編號1、2、7至15「
    論罪科刑及沒收欄」所示之刑。暨認：「…㈡扣案附表二編號
    24所示之OPPO手機1支（含門號0000-000000號SIM卡1張），
    為被告所有，業據被告自陳在卷（見警卷一第7頁），且供
    被告犯附表一編號2、7至15所示之毒品交易所用，有相關通
    訊監察譯文、對話內容翻拍照片可佐，是應依毒品危害防制
    條例第19條第1項規定，於被告前開所犯各該罪刑項下，宣
    告沒收。㈢另未扣案之被告各次販賣第二級毒品、第四級毒
    品所得，為被告本案之犯罪所得，雖未扣案，爰依刑法第38
    條之1第1項、第3項之規定，於被告所犯各罪項下，宣告沒
    收之，且因未扣案，於全部或一部不能沒收或不宜執行沒收
    時，追徵其價額。㈣其餘扣案物，依卷內現有事證尚難認與
    本案被告等本案各犯行間有何關聯，爰不為沒收諭知，附此
    敘明。」經核所為認事用法均無不當，量刑亦均屬妥適。被
    告上訴意旨再以請求從輕量刑為由，指摘原判決上開部分為
    不當，均為無理由，其此部分上訴應予駁回。
  ㈡撤銷改判部分（附表一編號3至6、16至18部分）
　⒈原審認被告上開部分犯罪事證明確，予以論罪科刑，固均非
    無見，惟原審未及審酌被告於本院準備程序、審理時對於上
    開犯行均表示認罪，自白販毒犯行，本院審以被告販毒金額
    並非巨額，惟所犯乃最輕本刑10年以上有期徒刑之罪，刑度
    頗重，而有刑法第59條酌減輕刑責規定之適用，被告上訴意
    旨請求從輕量刑為由，指摘原審判決上開部分均不當，則為
    有理由，應由本院將原判決上開部分均予撤銷改判，原所定
    應執行刑亦失所附麗，併予撤銷。
　⒉爰以行為人之責任為基礎，審酌被告無視國家杜絕毒品犯罪
    之禁令，販賣第二級毒品供他人施用，擴大毒害，助長施用
    毒品行為之更形猖獗，危害社會治安，其販毒價金為5百元
    、1千5百元、2千元、3千元、3千5百元、4千元不等，尚非
    巨額，於警偵訊及原審審理期間均未能坦承犯行，迄本院準
    備程序及審理時始幡然悔悟，坦承犯行，尚知悛悔，兼衡其
    於原審審理中自陳國中畢業，從事冷電，經濟狀況貧困，母
    親身體不好，哥哥為重度殘障之生活狀況（見原審卷二第15
    4頁）等智識程度、社經地位、家庭成員經濟狀況等一切情
    狀，量處如主文第2項所示之刑（惟被告迄於本院審理期間
    才自白上開犯行，所為之宣告刑，自應較重於其於原審審理
    期間即已自白犯行部分，始符合公平正義與比例原則）。並
    斟酌被告所犯各罪侵害法益之異同、對侵害法益之加重效應
    、時間、空間之密接程度，而為整體評價後，與前揭有罪部
    分之上訴駁回部分定其應執行刑如主文第4項所示。
  ⒊沒收
  ⑴按以營利為目的販入毒品，經多次販賣後，持有剩餘毒品被
    查獲者，其各次販賣毒品行為如併合處罰，該持有剩餘毒品
    之低度行為，應僅為最後一次販賣毒品之高度行為所吸收，
    不另論罪。故就該查獲之剩餘毒品，祗能於最後一次之販賣
    毒品罪宣告沒收銷燬，不得於各次販賣毒品罪均宣告沒收銷
    燬（最高法院105年度台上字第2174號判決意旨參照）。扣
    案附表二編號1至17所示之物，經送驗均檢出第二級甲基安
    非他命成分，有衛生福利部草屯療養院鑑驗書在卷（見偵卷
    三第69至72頁）可參，而其包裝袋與所包裝之甲基安非他命
    ，均難以完全析離，亦無析離之實益與必要，均應依毒品危
    害防制條例第18條第1項前段規定，於被告所犯最後一次販
    賣第二級毒品即如附表一編號16之罪刑下併予宣告沒收銷燬
    之。至送鑑耗損之甲基安非他命既已滅失，自無庸再為沒收
    銷燬之諭知。
　⑵扣案附表二編號24所示之OPPO手機1支（含門號0000-000000
    號SIM卡1張），為被告所有，業據被告自陳在卷（見警卷一
    第7頁），且供被告犯附表一編號3至6、16至18所示之毒品
    交易所用，有相關通訊監察譯文、對話內容翻拍照片可佐，
    是應依毒品危害防制條例第19條第1項規定，於被告前開所
    犯各該罪刑項下，宣告沒收。
　⑶另未扣案之被告各次販賣第二級毒品所得，為被告本案之犯
    罪所得，雖未扣案，爰依刑法第38條之1第1項、第3項之規
    定，於被告所犯各罪項下，宣告沒收之，且因未扣案，於全
    部或一部不能沒收或不宜執行沒收時，追徵其價額。
　⑷其餘扣案物，依卷內現有事證尚難認與本案被告本案上開犯
    行間有何關聯，爰不為沒收諭知，附此敘明。　　
　㈢檢察官針對有罪部分之定應執行刑部分提起上訴，其上訴意
    旨雖認定應執行刑部分過輕一節（見本院卷第187至191頁）
    ，惟本院認被告於本院準備程序及審理時業均已坦承全部犯
    行，於原審否認犯行部分，於本院審理期間亦均予坦承，本
    院從寬認定被告符合刑法第59條之規定，故整體宣告刑已較
    原審所諭知者為輕，並因此量處較低於原審所定之應執行刑
    ，則檢察官上訴意旨以原審定刑過輕為不當，尚屬無據，惟
    原審定刑已因部分宣告刑有所調整而已失所附麗，亦已撤銷
    ，改量處如主文第4項所示刑度，附此說明。
貳、無罪部分
一、公訴意旨另以：被告明知甲基安非他命為政府公告之第二級
    毒品，不得販賣，竟基意圖營利，販賣第二級毒品之犯意，
    於起訴書附表編號17至22所示之時間、地點，以起訴書附表
    編號17至22所示之價格、方式，分別販賣第二級毒品甲基安
    非他命與鄒雲平。因認為被告此部分所為係犯毒品危害防制
    條例第4條第2項之販賣第二級毒品罪嫌等語。
二、按犯罪事實應依證據認定之，無證據不得認定犯罪事實；不
    能證明被告犯罪者，應諭知無罪之判決，刑事訴訟法第154
    條第2項、第301條第1項前段分別定有明文。又事實之認定
    ，應憑證據，如未能發現相當證據，或證據不足以證明，自
    不能以推測或擬制之方法，為裁判基礎；且認定不利於被告
    之事實須依積極證據，苟積極證據不足為不利於被告事實之
    認定時，即應為有利於被告之認定；另認定犯罪事實所憑之
    證據，雖不以直接證據為限，間接證據亦包括在內，然而無
    論係直接證據或間接證據，其為訴訟上之證明，須於通常一
    般之人均不致有所懷疑，而得確信其為真實之程度者，始得
    據為有罪之認定，倘其證明尚未達到此一程度，而有合理性
    之懷疑存在，無從使事實審法院得有罪之確信時，即應由法
    院為諭知被告無罪之判決（最高法院40年度台上字第86號、
    30年度上字第816號、76年度台上字第4986號等判決意旨可
    資參照）。況檢察官就被告犯罪事實，應負舉證責任，並指
    出證明之方法，刑事訴訟法第161條第1項亦有明定，是檢察
    官對於起訴之犯罪事實，應負提出證據及說服之實質舉證責
    任，倘其所提出之證據，不足為被告有罪之積極證明，或其
    指出證明之方法，無從說服法院以形成被告有罪之心證，基
    於無罪推定之原則，自應為被告無罪判決之諭知（最高法院
    92年度台上字第128號判決意旨參照）。
三、復按有罪之判決書應於理由內記載認定犯罪事實所憑之證據
    及其認定之理由，刑事訴訟法第310條第1款分別定有明文。
    而犯罪事實之認定，係據以確定具體的刑罰權之基礎，自須
    經嚴格之證明，故其所憑之證據不僅應具有證據能力，且須
    經合法之調查程序，否則即不得作為有罪認定之依據。倘法
    院審理之結果，認為不能證明被告犯罪，而為無罪之諭知，
    即無前揭第154條第2項所謂「應依證據認定」之犯罪事實之
    存在。因此，同法第308條前段規定，無罪之判決書只須記
    載主文及理由。而其理由之論敘，僅須與卷存證據資料相符
    ，且與經驗法則、論理法則無違即可，所使用之證據亦不以
    具有證據能力者為限，即使不具證據能力之傳聞證據，亦非
    不得資為彈劾證據使用。故無罪之判決書，就傳聞證據是否
    例外具有證據能力，本無須於理由內論敘說明（最高法院10
    0年度台上字第2980號判決意旨參照），是以下本院採為認
    定被告無罪所使用之證據，不以具有證據能力者為限，且毋
    庸論敘所使用之證據是否具有證據能力，合先敘明。　　
四、又施用、販賣毒品者，其所稱向某人購買之供述，須補強證
    據以擔保其供述之真實性。良以施用、販賣毒品者其供述之
    憑信性本不及於一般人，況施用、販賣毒品者其供出來源，
    因而破獲者，法律復規定得減輕其刑，其有為偵查機關誘導
    、或為邀輕典而為不實陳述之可能，其供述之真實性自有合
    理之懷疑。是施用、販賣毒品者關於其向某人購買毒品之供
    述，必須補強證據佐證，以擔保其供述之真實性，俾貫徹刑
    事訴訟無罪推定及嚴格證明之基本原則。而所謂補強證據，
    指其他有關證明施用毒品者之關於毒品交易之供述真實性之
    相關證據而言，必須與施用、販賣毒品者關於毒品交易之供
    述，具有相當程度之關連性，而足使一般人對施用毒品者關
    於毒品交易之供述，排除合理懷疑，達於可得確信為真實之
    程度，在此項合理懷疑未澄清前，自不能遽為有罪之判斷。
    反面而言，若毒品購買者之供述證據，本身已有重大瑕疵，
    依嚴格證明之法則，苟已無法憑為犯罪事實之認定時，自無
    再論補強證據之必要。上開原則不能因販賣毒品行為之交易
    期間短暫、交易方法隱密、交易對象單純，致查獲不易、搜
    證困難等原因而放棄，或減低對於犯罪構成要件應予嚴格證
    明之堅持，且此項基本原則應為法官證據證明力自由判斷職
    權行使之限制（最高法院90年度台上字第3115號、94年度台
    上字第2033號、93年度台上字第6750號判決要旨參照）。
五、公訴意旨認為被告涉犯前揭起訴書犯罪事實即附表編號17至
    22所示販賣第二級毒品之犯行，無非係以被告之供述、證人
    鄒雲平之證述、通訊監察譯文、扣押物品目錄表、現場照片
    及衛生福利部草屯療養院鑑驗書、監視錄影翻拍照片等件作
    為論斷之依據。被告固坦承有於起訴書附表編號17至22所示
    時地有與鄒雲平通電話等情不諱，惟堅詞否認有何前開販賣
    第二級毒品與鄒雲平之犯行，於原審辯稱：起訴書附表編號
    17至22，跟鄒雲平是朋友，他有去公司過，他會來找我，他
    被打時候跑掉會來找我，找我很多次，來找我是因為被打及
    辦理紓困金事情要問我等語（見原審卷一第43頁），於本院
    則辯稱：編號17這次，我沒有賣給鄒雲平，他來找我是因為
    辦理紓困金的事情要問我，就編號18這次，他來找我拿毒品
    （甲基安非他命），但我沒有毒品，編號19這次，是有朋友
    余文達叫我幫忙找鄒雲平，因為鄒雲平有偷別人的東西，所
    以叫我幫忙找鄒雲平，我沒有賣鄒雲平毒品，編號20這次，
    是我要上班前鄒雲平叫我先去找他，但我去時沒有看到他人
    ，編號21這次，是鄒雲平要跟我買甲基安非他命，他的意思
    是他朋友有錢給他了，他有錢跟我買甲基安非他命，這次我
    有去，也是沒有看到他人，編號22這次，這也是他要跟我交
    易毒品，但沒有交易成功，我去時也沒有看到人，也無法聯
    絡到他等語（見本院卷第214至218頁）。
六、經查：
　㈠關於被告以持用之門號0000000000號行動電話與鄒雲平於起
    訴書附表編號17至22所示之時間聯繫等情，為被告於警詢時
    自承在卷（見警卷三第79至88頁），核與證人鄒雲平之證述
    情節大概相符（見警卷三第88至89頁；偵卷三第33至36頁）
    ，並有通聯調閱查詢單、通訊監察譯文、相片等件附卷可稽
     ，是此部分之事實固堪認定。
　㈡證人鄒雲平固於警詢、偵訊經提示通訊監察譯文後，一致證
    稱：110年4月1日13時10分，在南投縣○里鎮○○街000號的全
    家超商附近，我以1,000元的價格向戊○○購買毒品1包，我們
    是以一手交錢一手交安非他命的方式交易；110年5月5日14
    時34分在南投縣○里鎮○○路000號全家超商旁，我以1,000元
    的價格向戊○○購買毒品1包，我們是以一手交錢一手交安非
    他命的方式交易；110年5月6日1時54分，在南投縣埔里鎮仁
    愛公園內，我以1,500元的價格向戊○○購買毒品1包，我們是
    以一手交錢一手交安非他命的方式交易；110年5月6日7時在
    南投縣○里鎮○○路00號鳥居餐廳門口，我以1,000元的價格向
    戊○○購買毒品1包，我們是以一手交錢一手交安非他命的方
    式交易；110年5月23日18時25分在南投縣○里鎮○○街000號媽
    祖廟門口，我以2,000元的價格向戊○○購買毒品1包，我們是
    以一手交錢一手交安非他命的方式交易；110年6月18日21時
    57分在南投縣○里鎮○○路0段000號郵局門口，我以800元的價
    格向戊○○購買毒品1包，我們是以一手交錢一手交安非他命
    的方式交（見警卷三第91至98頁；偵卷三第33至36頁）。然
    於原審審理時卻翻異前詞具結證稱：110年4月1日我打電話
    給戊○○請他過來是講工作的事，沒有談到其他，警察有給我
    看監聽譯文，就是叫我認一認，沒有給戊○○錢，他也沒有給
    我毒品；110年5月5日下午2時34分我有在埔里中正路534號
    全家便利商店，我打電話給戊○○講工作上的事，戊○○找我一
    起去工作我就跟他一起去了；110年5月6日上午1時27分我有
    在埔里仁愛公園，我打電話給戊○○，但他沒有到，他說晚一
    點會過去，但就是沒有到；110年5月6日上午7時我有在鳥居
    餐廳，我跟戊○○相約一起去工作，戊○○沒有給我毒品；110
    年5月23日下午6時25分我有在埔里鎮南興街367號，我在那
    裡等戊○○，我約他，我在警察、檢察官那邊說有交易毒品可
    能是因為那時我有在碰毒品，神智不清；110年6月18日下午
    9時57分我有在現場，我有跟戊○○約，但他沒有到。有時候
    我會跟戊○○一起去剪電線，就是我之前的竊盜案件，上述跟
    戊○○密集聯繫是要約工作，就是竊盜剪電線的事（見原審卷
    一第335至353頁），證人鄒雲平於原審審理中明確否認前揭
    （起訴書附表編號17至22）罪嫌之毒品交易，足見證人鄒雲
    平對於毒品交易之情況證述，已有前後不一致之情形。況鄒
    雲平另案確有竊盜電線之前案紀錄，被告亦因涉嫌電纜線竊
    盜案而經臺中市政府警察局借提訊問，此有臺中市政府警察
    局霧峰分局110年11月30日中市警霧分偵字第1100048473號
    函在卷可稽，足見證人鄒雲平於原審審理中證稱其與被告聯
    繫係為相約一同竊盜電線等事，尚非無據。是證人鄒雲平於
    警詢偵查所為前開不利被告證述，與審理中之證述大有不同
    ，益加可疑。
　㈢至於公訴意旨雖有提出通訊監察譯文、監視錄影翻拍照片為
　　佐；但檢視被告持用之門號0000000000號行動電話與鄒雲平
    於110年4月1日、5月5日、5月6日、5月23日之通話譯文，僅
    見兩人相約在全家便利超商、仁愛公園之全家便利超商、土
    地公廟、鳥居餐廳、媽祖廟、郵局附近碰面；而監視錄影翻
    拍照片，也僅見兩人各自之身影，均難佐證前揭販賣第二級
    毒品之罪嫌。復觀諸起訴書編號17至22所示被告與鄒雲平6
    次交易甲基安非他命之相關通訊監察譯文之內容，僅有相約
    見面之對話，並無提及欲向被告拿取、購買物品之意或以暗
    語影射所欲拿取毒品之種類、數量等，是無其他足以判斷係
    交易甲基安非他命之內容，自難採為證人鄒雲平指證被告有
    販賣甲基安非他命之補強證據，則無從僅憑證人鄒雲平前後
    互異而有瑕疵之證述，遽認被告有起訴書附表編號17至22 
    所示販賣甲基安非他命之事實。　　　
　㈣綜上所述，公訴意旨指述被告前揭販賣第二級毒品罪嫌（起
    訴書附表編號17至22）所憑之證據，仍然存有合理之懷疑，
    尚未達於通常一般之人均不致有所懷疑，而得確信其為真實
    之程度。此外，公訴人復未提出或指明其他足可證明此部分
    被訴事實之直接或間接證據，本案就此部分尚存有合理之懷
    疑，基於罪證有疑利歸被告之原則，復揆諸前開說明，自應
    就此部分被訴事實，依法對被告為無罪之諭知，以昭審慎。
七、本院之判斷
　㈠原審認被告被訴如起訴書附表編號17至22所示販毒犯行尚屬
    不能證明，爰依法為其無罪之諭知，經核所為認事用法均無
    不當。
　㈡檢察官上訴意旨以：被告於起訴書附表編號17至22所示時地
    ，將第二級毒品甲基安非他命販賣與證人鄒雲平等情，業據
    證人鄒雲平於警、偵訊時供述綦詳，且其前後所供述之內容
    互核一致，並無任何牴觸之處，而案重初供，是證人鄒雲平
    於警、偵訊時之供述，其可憑信極高，自堪採信為真實，詎
    原審不予採信，復未隻語說明其不予採信之理由，自有理由
    不備之違誤。次查，證人鄒雲平於原審審理時突然翻異其詞
    ，顯係臨訟意圖為迴護被告甚明，自不能採信。綜上所述，
    原審就被告為無罪判決部分，已有理由不備及違反經驗、論
    理法則之違誤。
　㈢本院查，證人鄒雲平固然於警偵訊時指證向被告購買第二級
    毒品甲基安非他命之犯情，惟於原審審理期間業已更改其證
    述，否認其有向被告購買一情，則其前後指證述被告販毒之
    內容已有不一，尚難遽採，亦未必以其案發時之初供較堪採
    信，且稽諸被告與鄒雲平如起訴書附表編號17至22所示交易
    之各該次通訊監察譯文，除邀約見面外，並無明顯有交易毒
    品之暗語或對話，尚難逕以有上開通話紀錄即可認定其等有
    交易毒品，是以，本案尚欠缺足以補強購毒者鄒雲平於警偵
    訊之補強證據，尚難逕以購毒者鄒雲平警偵訊時唯一指述遽
    為不利於被告之認定。至被告於本院所辯解上情，經逐一與
    證人鄒雲平於原審審理時之證述情節相互對照後，2人就各
    該時日見面究係作何事、目的為何等所為供證述內容，並不
    全然相同，而可疑其等供述及證述之真實性。惟認定犯罪事
    實應依證據，為刑事訴訟法所明定，故被告否認犯罪事實所
    持之辯解，縱屬不能成立，仍非有積極證據足以證明其犯罪
    行為，不能遽為有罪之認定；苟積極證據不足為不利於被告
    事實之認定時，即應為有利於被告之認定，更不必有何有利
    之證據。是以，起訴書附表編號17至22所示，認被告涉嫌販
    賣毒品與鄒雲平部分，僅有證人鄒雲平於警偵訊之指證述內
    容，雖有其與被告之通訊監聽譯文，然依各該監聽譯文內容
    顯然不足作為2人有於各該時日交易毒品之補強證據，自無
    從僅以被告否認犯罪之供述與證人鄒雲平證述不相符，遽為
    其不利之認定。
　㈣綜上所述，本件檢察官就此部分提起上訴，指摘原審判決無
    罪部分為不當，為無理由，其此部分上訴應予駁回。
據上論斷，應依刑事訴訟法第368條、第369條第1項前段、第364
條、第299條第1項前段，判決如主文。
本案經檢察官張姿倩提起公訴，檢察官吳宣憲提起上訴，檢察官
丁○○到庭執行職務。
中　　華　　民　　國　　111 　年　　12 　　月　　8　　日
            刑事第九庭  審判長法　官　紀　文  勝
                              法　官　紀  佳  良
                              法　官　賴  妙  雲
以上正本證明與原本無異。
如不服本判決應於收受送達後20日內向本院提出上訴書狀，其未
敘述上訴之理由者，並得於提起上訴後20日內向本院補提理由書
（均須按他造當事人之人數附繕本）「切勿逕送上級法院」。

                              書記官  林  玉  惠
　　　　　　　　　　　　　　　
中　　華　　民　　國　　111 　年　　12　　月　　8 　　日
【附錄本案論罪科刑法條】
毒品危害防制條例第4條第2項、第4項
製造、運輸、販賣第二級毒品者，處無期徒刑或10年以上有期徒
刑，得併科新臺幣1千5百萬元以下罰金。
製造、運輸、販賣第四級毒品者，處5年以上12年以下有期徒刑
，得併科新臺幣5百萬元以下罰金。
附表一：
編號 買方 販賣毒品之時間、地點、聯絡方式、毒品價量、種類、販賣所得          論罪科刑及沒收 備註 1 壬○○ 戊○○基於意圖營利，販賣第二級毒品甲基安非他命之犯意，透過有幫助施用犯意之己○○於109年10月30日下午5時3分許以持用之門號0000000000號電話與壬○○持用之門號0000000000號行動電話聯繫購毒事宜後，戊○○跟己○○一同前往在南投縣埔里鎮中正路，於同日下午5時3分後某時，戊○○以新臺幣4,000元之代價，販賣第二級毒品安非他命1包與壬○○，壬○○當場給付戊○○4,000元，其戊○○得款4,000元。 （原審） 戊○○販賣第二級毒品，累犯，處有期徒刑伍年參月。未扣案之犯罪所得新臺幣肆仟元沒收之，於全部或一部不能沒收或不宜執行沒收時，追徵其價額。  即起訴書犯罪事實一、㈠ 2 庚○○ 戊○○基於意圖營利，販賣第四級毒品佐沛眠（ZOLPIDEM）之犯意，與陳鈺中基於轉讓第四級毒品ZOLPIDEM之犯意，於110年4月5日上午8時41分由戊○○以持用之門號0000000000號電話與庚○○持用之門號0000000000號行動電話聯繫購毒事宜後，陳鈺中跟戊○○一同於110年4月7日晚間7時許至南投縣○里鎮○○○路000號之惠承診所，各取得60顆使蒂諾斯，陳鈺中無償轉交60顆給戊○○，戊○○再於110年4月7日晚間7時53分許，在南投縣埔里鎮全家便利商店埔里籃城店，以新臺幣1,800元之代價，販賣含有第四級毒品ZOLPIDEM史蒂諾斯120顆與庚○○，供庚○○施用，庚○○當場給付戊○○1,800元，其戊○○得款1,800元。 （原審） 戊○○販賣第四級毒品，累犯，處有期徒刑貳年柒月。扣案之OPPO手機壹支（含門號0000-000000號SIM卡壹張）沒收；未扣案之犯罪所得新臺幣壹仟捌佰元沒收之，於全部或一部不能沒收或不宜執行沒收時，追徵其價額。   即起訴書犯罪事實一、㈡ 3 乙○○ 戊○○基於意圖營利，販賣第二級毒品甲基安非他命之犯意，於110年4月11日晚間7時23分由戊○○以持用之門號0000000000號電話與乙○○持用之門號0000000000號行動電話聯繫購毒事宜後，旋於同日晚間7時23分後之某時，在南投縣埔里鎮桃米坑某處，以新臺幣3,000元之代價，販賣第二級毒品安非他命1包與乙○○，供乙○○施用，乙○○當場給付戊○○3,000元，其戊○○得款3,000元。 戊○○販賣第二級毒品，累犯，處有期徒刑伍年捌月。扣案之OPPO手機壹支（含門號0000-000000號SIM卡壹張）沒收；未扣案之犯罪所得新臺幣參仟元沒收之，於全部或一部不能沒收或不宜執行沒收時，追徵其價額。   即起訴書附表編號1 4 乙○○ 戊○○基於意圖營利，販賣第二級毒品甲基安非他命之犯意，於110年4月14日晚間9時50分由戊○○以持用之門號0000000000號電話與乙○○持用之門號0000000000號行動電話聯繫購毒事宜後，旋於同日晚間9時53分許，在南投縣魚池鄉某處，以新臺幣2,000元之代價，販賣第二級毒品安非他命1包與乙○○，供乙○○施用，乙○○當場給付戊○○2,000元，其戊○○得款2,000元。 戊○○販賣第二級毒品，累犯，處有期徒刑伍年捌月。扣案之OPPO手機壹支（含門號0000-000000號SIM卡壹張）沒收；未扣案之犯罪所得新臺幣貳仟元，沒收之，於全部或一部不能沒收或不宜執行沒收時，追徵其價額。 即起訴書附表編號2 5 乙○○ 戊○○基於意圖營利，販賣第二級毒品甲基安非他命之犯意，於110年4月26日上午11時33分由戊○○以持用之門號0000000000號電話與乙○○持用之門號0000000000號行動電話聯繫購毒事宜後，旋於同日晚間9時56分許，在南投縣埔里鎮育溪路與南環路口（柯博文洗車場），以新臺幣2,000元之代價，販賣第二級毒品安非他命1包與乙○○，供乙○○施用，乙○○當場給付戊○○2,000元，其戊○○得款2,000元。 戊○○販賣第二級毒品，累犯，處有期徒刑伍年捌月。扣案之OPPO手機壹支（含門號0000-000000號SIM卡壹張）沒收；未扣案之犯罪所得新臺幣貳仟元沒收之，於全部或一部不能沒收或不宜執行沒收時，追徵其價額。 即起訴書附表編號3 6 乙○○ 戊○○基於意圖營利，販賣第二級毒品甲基安非他命之犯意，於110年5月3日晚間7時23分由戊○○以持用之門號0000000000號電話與乙○○持用之門號0000000000號行動電話聯繫購毒事宜後，旋於同日晚間7時33分後之某時，在南投縣埔里鎮桃米坑某處，以新臺幣4,000元之代價，販賣第二級毒品安非他命1包與乙○○，供乙○○施用，乙○○當場給付戊○○4,000元，其戊○○得款4,000元。 戊○○販賣第二級毒品，累犯，處有期徒刑伍年捌月。扣案之OPPO手機壹支（含門號0000-000000號SIM卡壹張）沒收；未扣案之犯罪所得新臺幣肆仟元沒收之，於全部或一部不能沒收或不宜執行沒收時，追徵其價額。 即起訴書附表編號4 7 壬○○ 戊○○基於意圖營利，販賣第二級毒品甲基安非他命之犯意，於110年4月14日晚間7時23分由戊○○以持用之門號0000000000號電話與壬○○持用之門號000000000號公共電話聯繫購毒事宜後，旋於同日晚間9時許，在南投縣埔里鎮鐵山路統一超商，以新臺幣3,000元之代價，販賣第二級毒品安非他命1包與壬○○，供壬○○施用，壬○○當場給付戊○○3,000元，其戊○○得款3,000元。 （原審） 戊○○販賣第二級毒品，累犯，處有期徒刑伍年參月。扣案之OPPO手機壹支（含門號0000-000000號SIM卡壹張）沒收；未扣案之犯罪所得新臺幣參仟元沒收之，於全部或一部不能沒收或不宜執行沒收時，追徵其價額。   即起訴書附表編號5 8 甲○○ 戊○○基於意圖營利，販賣第二級毒品甲基安非他命之犯意，於110年5月13日晚間8時53分由戊○○以持用之門號0000000000號電話與甲○○持用之門號0000000000號行動電話聯繫購毒事宜後，旋於同日晚間9時14分許，在南投縣埔里鎮三勰路天后宮，以新臺幣2,000元之代價，販賣第二級毒品安非他命2包與甲○○，供甲○○施用，甲○○當場給付戊○○2,000元，其戊○○得款2,000元。 （原審） 戊○○販賣第二級毒品，累犯，處有期徒刑伍年參月。扣案之OPPO手機壹支（含門號0000-000000號SIM卡壹張）沒收；未扣案之犯罪所得新臺幣貳仟元沒收之，於全部或一部不能沒收或不宜執行沒收時，追徵其價額。   即起訴書附表編號6 9 甲○○ 戊○○基於意圖營利，販賣第二級毒品甲基安非他命之犯意，於110年5月27日晚間5時35分由戊○○以持用之門號0000000000號電話與甲○○持用之門號0000000000號行動電話聯繫購毒事宜後，旋於同日晚間7時5分許，在南投縣埔里鎮民生路家園汽車旅館，以新臺幣1,000元之代價，販賣第二級毒品安非他命1包與甲○○，供甲○○施用，甲○○當場給付戊○○1,000元，其戊○○得款1,000元。 （原審） 戊○○販賣第二級毒品，累犯，處有期徒刑伍年參月。扣案之OPPO手機壹支（含門號0000-000000號SIM卡壹張）沒收；未扣案之犯罪所得新臺幣壹仟元沒收之，於全部或一部不能沒收或不宜執行沒收時，追徵其價額。  即起訴書附表編號7 10 甲○○ 戊○○基於意圖營利，販賣第二級毒品甲基安非他命之犯意，於110年6月10日晚間5時31分由戊○○以持用之門號0000000000號電話與甲○○持用之門號0000000000號行動電話聯繫購毒事宜後，旋於同日晚間5時45分許，在南投縣埔里鎮南安路與西寧路口附近，以新臺幣1,000元之代價，販賣第二級毒品安非他命1包與甲○○，供甲○○施用，甲○○當場給付戊○○1,000元，其戊○○得款1,000元。 （原審） 戊○○販賣第二級毒品，累犯，處有期徒刑伍年參月。扣案之OPPO手機壹支（含門號0000-000000號SIM卡壹張）沒收；未扣案之犯罪所得新臺幣壹仟元沒收之，於全部或一部不能沒收或不宜執行沒收時，追徵其價額。   即起訴書附表編號8 11 甲○○ 戊○○基於意圖營利，販賣第二級毒品甲基安非他命之犯意，於110年6月14日下午1時9分由戊○○以持用之門號0000000000號電話與甲○○持用之門號0000000000號行動電話聯繫購毒事宜後，旋於同日下午1時22分許，在南投縣埔里鎮信義路家樂福斜對面，以新臺幣1,000元之代價，販賣第二級毒品安非他命1包與甲○○，供甲○○施用，甲○○當場給付戊○○1,000元，其戊○○得款1,000元。 （原審） 戊○○販賣第二級毒品，累犯，處有期徒刑伍年參月。扣案之OPPO手機壹支（含門號0000-000000號SIM卡壹張）沒收；未扣案之犯罪所得新臺幣壹仟元沒收之，於全部或一部不能沒收或不宜執行沒收時，追徵其價額。  即起訴書附表編號9 12 甲○○ 戊○○基於意圖營利，販賣第二級毒品甲基安非他命之犯意，於110年6月29日下午2時33分由戊○○以持用之門號0000000000號電話與甲○○持用之門號0000000000號行動電話聯繫購毒事宜後，旋於同日下午2時55分許，在南投縣埔里鎮信義路家樂福斜對面，以新臺幣1,000元之代價，販賣第二級毒品安非他命1包與甲○○，供甲○○施用，甲○○當場給付戊○○600元，尚欠400元，其戊○○得款600元。 （原審） 戊○○販賣第二級毒品，累犯，處有期徒刑伍年參月。扣案之OPPO手機壹支（含門號0000-000000號SIM卡壹張）沒收；未扣案之犯罪所得新臺幣陸佰元沒收之，於全部或一部不能沒收或不宜執行沒收時，追徵其價額。   即起訴書附表編號10 13 甲○○ 戊○○基於意圖營利，販賣第二級毒品甲基安非他命之犯意，於110年7月2日上午10時24分由戊○○以持用之門號0000000000號電話與甲○○持用之門號0000000000號行動電話聯繫購毒事宜後，旋於同日上午10時28分許，在南投縣埔里鎮南安路與西寧路口附近的洗車場，以新臺幣1,000元之代價，販賣第二級毒品安非他命1包與甲○○，供甲○○施用，甲○○當場給付戊○○1,000元，其戊○○得款1,000元。 （原審） 戊○○販賣第二級毒品，累犯，處有期徒刑伍年參月。扣案之OPPO手機壹支（含門號0000-000000號SIM卡壹張）沒收；未扣案之犯罪所得新臺幣壹仟元沒收之，於全部或一部不能沒收或不宜執行沒收時，追徵其價額。  即起訴書附表編號11 14 己○○ 戊○○基於意圖營利，販賣第二級毒品甲基安非他命之犯意，於109年12月23日下午1時59分由戊○○以持用之門號0000000000號電話與己○○持用之門號0000000000號行動電話聯繫購毒事宜後，旋於同日晚上7、8時許，在南投縣埔里鎮中山路上，以新臺幣1,000元之代價，販賣第二級毒品安非他命1包與己○○，供己○○施用，己○○當場給付戊○○1,000元，其戊○○得款1,000元。 （原審） 戊○○販賣第二級毒品，累犯，處有期徒刑伍年參月。扣案之OPPO手機壹支（含門號0000-000000號SIM卡壹張）沒收；未扣案之犯罪所得新臺幣壹仟元沒收之，於全部或一部不能沒收或不宜執行沒收時，追徵其價額。  即起訴書附表編號12 15 己○○ 戊○○基於意圖營利，販賣第二級毒品甲基安非他命之犯意，於109年12月27日上午11時38分由戊○○以持用之門號0000000000號電話與己○○持用之門號0000000000號行動電話聯繫購毒事宜後，旋於同日下午1時18分許，在南投縣埔里鎮中山路上，以新臺幣1,000元之代價，販賣第二級毒品安非他命1包與己○○，供己○○施用，己○○當場給付戊○○1,000元，其戊○○得款1,000元。 （原審） 戊○○販賣第二級毒品，累犯，處有期徒刑伍年參月。扣案之OPPO手機壹支（含門號0000-000000號SIM卡壹張）沒收；未扣案之犯罪所得新臺幣壹仟元沒收之，於全部或一部不能沒收或不宜執行沒收時，追徵其價額。  即起訴書附表編號13 16 丙○○ 戊○○基於意圖營利，販賣第二級毒品甲基安非他命之犯意，於110年8月3日上午6時32分由戊○○以通訊軟體Messenger與丙○○聯繫購毒事宜後，旋於同日上午6時32分之後某時，在南投縣埔里鎮三勰路天后宮，以新臺幣500元之代價，販賣第二級毒品安非他命1包與丙○○，供丙○○施用，丙○○當場給付戊○○500元，其戊○○得款500元。 戊○○販賣第二級毒品，累犯，處有期徒刑伍年捌月。扣案之OPPO手機壹支（含門號0000-000000號SIM卡壹張）沒收；扣案如附表二編號1至編號17所示之物沒收銷燬之；未扣案之犯罪所得新臺幣伍佰元，沒收之，於全部或一部不能沒收或不宜執行沒收時，追徵其價額。 即起訴書附表編號14 17 辛○○ 戊○○基於意圖營利，販賣第二級毒品甲基安非他命之犯意，於110年7月26日晚間9時04分由戊○○以通訊軟體Messenger與辛○○聯繫購毒事宜後，旋於同日晚間9時30分之後某時許，在南投縣埔里鎮三勰路（天后宮），以新臺幣1,500元之代價，販賣第二級毒品安非他命1包與辛○○，供辛○○施用，辛○○當場給付戊○○1,500元，其戊○○得款1,500元。 戊○○販賣第二級毒品，累犯，處有期徒刑伍年捌月。扣案之OPPO手機壹支（含門號0000-000000號SIM卡壹張）沒收；未扣案之犯罪所得新臺幣壹仟伍佰元，沒收之，於全部或一部不能沒收或不宜執行沒收時，追徵其價額。 即起訴書附表編號15 18 辛○○ 戊○○基於意圖營利，販賣第二級毒品甲基安非他命之犯意，於110年7月29日下午4時39分由戊○○以通訊軟體Messenger與辛○○聯繫購毒事宜後，旋於同日下午5時許，在南投縣埔里鎮南環路與育溪路口柯博文洗車場，以新臺幣3,500元之代價，販賣第二級毒品安非他命1包與辛○○，供辛○○施用，辛○○當場給付戊○○3,500元，其戊○○得款3,500元。 戊○○販賣第二級毒品，累犯，處有期徒刑伍年捌月。扣案之OPPO手機壹支（含門號0000-000000號SIM卡壹張）沒收；未扣案之犯罪所得新臺幣參仟伍佰元沒收之，於全部或一部不能沒收或不宜執行沒收時，追徵其價額。 即起訴書附表編號16 
附表二：扣案物
編號 物品名稱 數量 備註  1 甲基安非他命（驗餘淨重為0.1725公克） 1包   2 甲基安非他命（驗餘淨重為0.2015公克） 1包   3 甲基安非他命（驗餘淨重為0.1168公克） 1包   4 甲基安非他命（驗餘淨重為0.1001公克） 1包   5 甲基安非他命（驗餘淨重為0.1919公克） 1包   6 甲基安非他命（驗餘淨重為0.1845公克） 1包   7 甲基安非他命（驗餘淨重為0.1897公克） 1包   8 甲基安非他命（驗餘淨重為0.1894公克） 1包   9 甲基安非他命（驗餘淨重為0.1923公克） 1包   10 甲基安非他命（驗餘淨重為0.1076公克） 1包   11 甲基安非他命（驗餘淨重為0.6290公克） 1包   12 甲基安非他命（驗餘淨重為0.0958公克） 1包   13 甲基安非他命（驗餘淨重為0.1087公克） 1包   14 甲基安非他命（驗餘淨重為1.4443公克） 1包   15 甲基安非他命（驗餘淨重為3.2091公克） 1包   16 甲基安非他命（驗餘淨重為3.2762公克） 1包   17 甲基安非他命（驗餘淨重為3.2410公克） 1包   18  毒品殘渣袋 2包   19 分裝袋 1包   20  電子磅秤 2台   21  安非他命吸食器 2組   22  注射針筒 1支   23  塑膠藥剷 2支   24 OPPO行動電話（IMEI：000000000000000、000000000000000門號0000000000含SIM卡） 1支  
附表三：卷宗對照表
卷宗全名 簡稱 南投縣政府警察局投警少字第1100042056號刑案偵查卷宗 警卷一 南投縣政府警察局投警少字第1100052122號刑案偵查卷宗 警卷二 南投縣政府警察局投警少字第1100053730號刑案偵查卷宗 警卷三 臺灣南投地方檢察署110年度他字第321號偵查卷宗卷 他卷 臺灣南投地方檢察署110年度偵字第4192號偵查卷宗卷一 偵一卷 臺灣南投地方檢察署110年度偵字第4192號偵查卷宗卷二 偵二卷 臺灣南投地方檢察署110年度偵字第4192號偵查卷宗卷三 偵三卷 臺灣南投地方檢察署110年度偵字第4213號偵查卷宗卷 偵四卷 臺灣南投地方檢察署110年度偵字第5226號偵查卷宗卷 偵五卷 臺灣南投地方檢察署110年度偵字第5271號偵查卷宗卷 偵六卷 臺灣南投地方法院110年度訴字第301號刑事卷宗 原審卷 

起訴書附表
編號 購毒者 時間/地點 金額 17 鄒雲平 110年4月1日下午1時10分許/南投縣埔里鎮南興街之全家便利商店 1000元 18 鄒雲平 110年5月5日下午2時34分許/南投縣○里鎮○○路000號之全家便利商店 1000元 19 鄒雲平 110年5月6日凌晨1時27分許/南投縣埔里鎮仁愛公園 1500元 20 鄒雲平 110年5月6日上午7時許/南投縣埔里鎮公誠路86號鳥居餐廳門口 1000元 21 鄒雲平 110年5月23日晚間6時25分許/南投縣○里鎮○○街000號前 2000元 22 鄒雲平 110年6月18日晚間9時57分許/南投縣○里鎮○○路0段000號 800元